臺灣臺北地方法院民事裁定
111年度家調裁字第20號
聲  請  人
即  原  告  林家寶  

兼  上一人
法定代理人  林淑嫻  
共      同
非訟代理人  劉宛甄律師
複  代理人  丁銓佑律師
相  對  人
即  被  告  洪烈彬  

上列當事人間確認親子關係不存在事件，本院裁定如下：
    主      文
確認聲請人林家寶與相對人洪烈彬間之親子關係不存在。
程序費用新臺幣參仟元由相對人負擔。
    理      由
壹、程序事項
　　按當事人就不得處分之事項，其解決事件之意思已甚接近或
    對於原因事實之有無不爭執者，得合意聲請法院為裁定，家
    事事件法第33條定有明文。經查，聲請人即原告依家事事件
    法第67條第1 項提起確認親子關係不存在之訴，為不得處分
    之事項，然兩造對於原因事實之有無不爭執，合意聲請本院
    為裁定，核無不合，應予准許。
貳、實體事項
一、聲請人主張：緣聲請人林淑嫻與相對人洪烈彬於民國100 年
    12月27日結婚，於110 年12月14日離婚。聲請人林家寶於11
    0 年9 月10日出生，非在婚姻關係存續期間中受胎，亦非受
    胎自相對人洪烈彬。為此，爰依家事事件法第67條第1 項提
    起確認親子關係不存在之訴等語。並聲明如主文所示。
二、相對人則以：同意聲請人主張之事實等語。
三、按非婚生子女，其生父與生母結婚者，視為婚生子女，民法
    第1064條定有明文。而本條規定，即學說上所謂「準正」，
    準正要件有二，其一須有血統上之父母子女關係，其二須生
    父與生母結婚。
四、經查，聲請人主張之事實，業據相對人所不爭執，復有110
    年12月14日調解筆錄、戶籍資料查詢結果為證，又聲請人林
    家寶與相對人洪烈彬共測試15項DNA 標記，其中7 項DNA標
    記不合，否定相對人洪烈彬是聲請人林家寶父親的可能，因
    此排除相對人洪烈彬是聲請人林家寶的父親等情，有馬偕紀
    念醫院111年3月7日親緣鑑定報告書在卷，足徵聲請人林家
    寶與相對人洪烈彬無血統上之父母子女關係。從而，聲請人
    依家事事件法第67條第1 項提起確認親子關係不存在之訴等
    語，為有理由，應予准許。
五、綜上所述，聲請人林家寶與相對人洪烈彬無血統上之父母子
    女關係。從而，聲請人依家事事件法第67條第1 項提起確認
    親子關係不存在之訴等語，為有理由，應予准許。
六、本件事證已臻明確，兩造其餘之攻擊防禦方法及所提證據，
    於判決結果不生影響，爰不一一論列，併此敘明。
七、依家事事件法第33條第1 項、第97條，非訟事件法第21條第
    2 項，民事訴訟法第78條，裁定如主文。
中　　華　　民　　國　　111 　年　　3 　　月　　25　　日
                    家事法庭  法  官  温宗玲
以上正本係照原本作成。
如不服本裁定，應於送達後10日內，向本院提出抗告狀並表明抗
告理由（須附繕本，並繳納抗告費新臺幣1,000元）。
中　　華　　民　　國　　111 　年　　3 　　月　　25　　日
                              書記官　簡  如